【裁判字號】    94,訴,3321
【裁判日期】    950414
【裁判案由】    毒品危害防制條例
【裁判全文】
臺灣高雄地方法院刑事判決              94年度訴字第3321號
公  訴  人  臺灣高雄地方法院檢察署檢察官
被      告  乙○○
                    （另案在臺灣高雄女子監獄執行中）
選任辯護人  洪梅芬律師
            李季錦律師
上列被告因違反毒品危害防制條例案件，經檢察官提起公訴（94
年度偵字第5228號），本院判決如下：
    主  文
本件免訴。
    理  由
一、公訴意旨以：被告乙○○意圖販賣毒品轉賣圖利，於民國（
    下同）89年11月24日下午3 時許，在彰化縣彰化市火車站斜
    對面之超市前，分以新臺幣（下同）5 萬元、6 萬5 千元之
    代價，向真實姓名年籍不詳綽號「阿吉」之成年男子，販入
    第一級毒品海洛因2 包（毛重41.33 公克）與第二級毒品安
    非他命約13包（毛重231 公克）。乙○○販入毒品後以夾鏈
    帶分裝待售。嗣為警於同月25日凌晨1 時30分許，在其彰化
    縣彰化市○○路297 巷1 號居處查獲，並扣得其持有之海洛
    因2 包（毛重38.8公克）、安非他命10包（毛重223.4 公克
    ）、電子磅秤1 台、裝毒品用黑色小皮包1 只、裝電子磅秤
    黑色袋子1 只、分裝夾鏈袋4 只、酒精燈1 組、玻璃吸管6
    支。嗣乙○○經警移送彰化地方法院檢察署，再於其外套口
    袋搜得海洛因2 小包（毛重2.53公克）。因認被告乙○○涉
    犯毒品危害防制條例第4條第1 項販賣第一級毒品及同條第2
    項販賣第二級毒品等罪嫌云云。
二、訊據被告乙○○矢口否認上開犯行，並辯稱：其購入海洛因
    及甲基安非他命，均係要供己施用，並無供販賣之意等語。
    公訴人以扣得被告持有海洛因4 包（其中2 小包合計淨重2.
    53公克，另2 包合計淨重37.64 公克）及甲基安非他命10包
    （驗前毛重223.3 公克，驗後毛重223.25公克）等數量非微
    ，且有將上開毒品分裝，顯見係供販賣之用，因認被告有販
    賣海洛因及甲基安非他命之犯行云云。惟查：
三、販賣海洛因犯行部分：
  （一）按「案件曾經判決確定者，應諭知免訴之判決，刑事訴
        訟法第320 條第1 款定有明文。此項原則關於實質上一
        罪或裁判上一罪，均有其適用。又吸收犯有高度行為吸
        收低度行為，重行為吸收輕行為，實害行為吸收危險行
        為等關係，均為實質上之一罪。」最高法院85年度台上
        字第5073號判決可資參照。
  （二）公訴意旨雖以被告持有上開海洛因數量非少，且海洛因
        有分裝，因認被告涉有販賣海洛因犯行，然此業經被告
        自始否認於前，然公訴人始終未提出任何確切之證據，
        足認被告有何進行販賣海洛因之行為，更未見有何證據
        足以認定被告確有販賣海洛因之意圖；復就所查扣之海
        洛因4 包，全部淨重40.17 公克，該等數量尚難認甚鉅
        ，況被告確有施用毒品海洛因之犯行，除據其於警詢及
        審理時供明於前外（見本院卷第77頁、警卷第3～4頁）
        ，且其於前揭時、地被警查獲時，經警採集其尿液送高
        雄市政府衛生局鑑驗結果，其尿液確呈施用海洛因後之
        嗎啡陽性反應，此有該局之煙毒尿液檢驗成績書在卷可
        稽（見89年度偵字第3531號卷第32頁），又該等施用海
        洛因犯行，並經臺灣高等法院高雄分院判處罪刑確定在
        案，此有臺灣高等法院高雄分院90 年 度上訴字第196
        號判決列印本附卷足憑（見94年度偵字第5228號卷第24
        頁），顯見其所辯有施用海洛因犯行一節，確屬事實，
        則其持有數量非鉅之海洛因，供稱係由其自身施用而持
        有，難謂非實；至被告將上開塊狀海洛因分裝為2 小包
        （即上開合計淨重2.53 公 克者），置於身上以供其施
        用，且購買之海洛因會以電子磅秤加以秤重等情，亦據
        被告於審理時供陳明確（見本院卷第145 頁），再者，
        該2 小包海洛因確在被告外套口袋內搜得，既載明於起
        訴事實，亦得佐證被告所供前情，而本院就電子磅秤亦
        送請高雄醫學大學附設中和紀念醫院鑑定，該電子磅秤
        上亦確有海洛因附著，有醫院之檢驗報告在卷可據（見
        本院卷第56頁），則施用毒品之人將所持有之少量毒品
        置於身上，以便於得以隨時供施用，以及施用者購買毒
        品時，秤量所購得之數量是否足夠，應均屬毒品施用之
        常情，是自難僅以被告分裝海洛因或秤量海洛因，即逕
        自推論被告有公訴人所指之販賣海洛因行為。綜上，既
        無其他積極證據足認被告有販賣海洛因之行為，本應為
        被告此部分犯行，無罪之諭知，然因其意圖供自己施用
        而持有扣案之上開海洛因，僅有毒品危害防制條例第11
        條第1 項之持有第一級毒品犯行，又因其施用第一級毒
        品海洛因之犯行，業經臺灣高等法院高雄分院於90年2
        月27日以90年度上訴字第196 號判決處有期徒刑8 月確
        定在案，除有上開判決列印本外，並有臺灣高等法院被
        告前案紀錄表可按，則其本件意圖供己施用而持有第一
        級毒品海洛因之行為，應為上開施用海洛因之犯行所吸
        收，是揆諸上開最高法院判決意旨，本件持有海洛因犯
        行，自應為該確定判決效力所及，而應為免訴之諭知。
四、販賣甲基安非他命部分：
  （一）按「連續犯係裁判上之一罪，該項犯罪之一部判決確定
        者，其效力固及於全部，又案件曾經判決確定者，應諭
        知免訴之判決，亦為刑事訴訟法第294 條第1 款（即現
        行法第320 條第1 款）所明定。」最高法院47年台非字
        第42號著有判例。
  （二）被告於89年5 月24日向黃山河等人購入多達5 公斤之甲
        基安非他命後，於89年6 月12日遭警查獲，並經法院就
        其販賣甲基安非他命犯行部分，判處罪刑確定在案，此
        有臺灣屏東地方法院90年度訴緝字第9號 判決、臺灣高
        等法院高雄分院90年度上訴字第1443號判決、最高法院
        93年度台上字第5088號判決、臺灣高等法院高雄分院93
        年度上更（一）字第302 號判決、最高法院94年度台上
        字第2543號判決等在卷可參（見本院卷第90～127 頁）
        ，且於上開判決確定乙案中，被告於89年6 月12日被警
        查獲時，僅遭警查扣甲基安非他命1 包（粗驗毛重僅
        4.4 公克，見前案之警卷第5 頁），顯見被告除遭查扣
        者外，尚持有4900多公克之甲基安非他命未遭查獲，仍
        供被告販賣予他人；再觀諸本件被告所持有之甲基安非
        他命分裝為10包，且多達毛重223.4 公克（見90 年 度
        訴緝字第9 號卷第12頁之高雄醫學大學附設中和紀念醫
        院檢驗報告），數量非少，並分裝多袋之情形，自難認
        該等甲基安非他命完全係自己施用，足見被告於前案查
        獲後仍有連續販賣甲基安非他命予他人之犯行，然本案
        警方係於89年11月25日查獲，距前案查獲之時點（89年
        6 月12日），尚未及半年；再自被告自89年5 月24日始
        購得多達5 公尺之甲基安非他命，且多達4900多公克均
        未被查獲，則被告必定持續販售予他人俾能將本求利，
        顯見被告在89年6 月12日前案查獲之後，至89年11月25
        日經通緝捕獲之前，必將該等甲基安非他命儘力求售，
        且持續有連續販賣甲基安非他命之犯行，則無論本案扣
        案之前揭10包甲基安非他命，是否確係被告購自黃山河
        之同一批甲基安非他命，均無礙認定被告賡續自89年5
        月24日起至89年11月25日被查獲前止，連續有販賣甲基
        安非他命犯行，從而，本案之販賣甲基安非他命犯行，
        應與前開確定判決之販賣甲基安非他命犯行，均屬連續
        犯，而具有裁判上一罪之關係；又被告所犯前案，經最
        高法院於94年5 月19日判決駁回上訴確定（見本院卷第
        124 ～127 頁之最高法院判決），而該之最後事實審法
        院即臺灣高等法院高雄分院則於94年2 月3 日宣判，而
        本案之販賣甲基安非他命犯行之期間則在89年11月25日
        查獲之前，是本案販賣甲基安非他命犯行，自為前案之
        判決效力所及，從而，據前揭最高法院判例意旨，被告
        此部分販賣甲基安非他命之犯行，亦應為免訴之判決。
據上論結，應依刑事訴訟法第302條第1款，判決如主文。
本案經檢察官甲○○到庭執行職務。
中    華    民    國  95    年    4     月     14     日
                    刑事第二庭審判長法  官  邱永貴
                                    法  官  陳銘珠
                                    法  官  高思大
右正本證明與原本無異。
如不服本判決，應於判決送達後10日內向本院提出上訴狀，上訴
於台灣高等法院高雄分院（須附繕本）。
中    華    民    國    95    年    4     月    17    日
                                    書記官  蔡語珊


司法院資訊處製作；財團法人民間司法改革基金會備份。
